【裁判字號】    95,訴,847
【裁判日期】    950626
【裁判案由】    毒品危害防制條例
【裁判全文】
臺灣高雄地方法院刑事判決               95年度訴字第847號
公  訴  人  臺灣高雄地方法院檢察署檢察官
被      告  乙○○
                    （另案於臺灣高雄第二監獄執行中）
上列被告因違反毒品危害防制條例案件，經檢察官提起公訴（95
年度毒偵字第1101號），本院判決如下：
    主  文
乙○○連續施用第一級毒品，處有期徒刑壹年。扣案之海洛因柒
包（驗後合計淨重參點肆陸公克，含殘留海洛因難以剝離之包裝
袋柒個）、甲基安非他命拾伍包（驗後合計淨重玖點貳柒公克，
含殘留甲基安非他命難以剝離之包裝袋拾伍個）、殘留海洛因難
以剝離之針筒壹支，均沒收銷燬之；扣案之空包裝袋貳個，沒收
。
    事  實
一、乙○○曾於民國89年間因施用毒品案件，經臺灣屏東地方法
    院裁定送觀察、勒戒後，認有繼續施用毒品之傾向，復經該
    院裁定送強制戒治，於92年9 月16日強制戒治期滿，嗣經臺
    灣屏東地方法院檢察署檢察官於92年9 月26日以92年度戒毒
    偵字第177 號不起訴處分確定，詎仍不知悔改，明知海洛因
    及甲基安非他命，業經分別公告列為毒品危害防制條例第2
    條第2 項之第一級毒品及第二級毒品，不得非法持有、施用
    ，竟仍於強制戒治期滿釋放後之5 年內，基於施用第一級毒
    品海洛因及第二級毒品甲基安非他命之概括犯意，自94年7
    月間某日起至95年1 月14日6 時30分止，在其綽號「阿義」
    友人位於高雄縣大寮鄉新厝村之住處等地，以將海洛因及甲
    基安非他命均摻水置入針筒內、或僅將海洛因摻水置入針筒
    內，再以注射之方式，同時施用海洛因及甲基安非他命、或
    單純施用海洛因多次（平均海洛因1 天約施用1 至2 次，甲
    基安非他命約1 至2 天施用1 次），嗣於95年1 月14日上午
    7 時35分許，在高雄縣大寮鄉○○路與鳳林一路329 巷口為
    警查獲，並扣得海洛因7 包（驗後合計淨重3.46公克，含殘
    留海洛因難以剝離之包裝袋7 個）、甲基安非他命15包（驗
    後合計淨重9.27公克，含殘留甲基安非他命難以剝離之包裝
    袋15個）、殘留海洛因難以剝離之針筒1 支，及乙○○所有
    供施用甲基安非他命所用之包裝袋2 個。
二、案經高雄市政府警察局小港分局報請臺灣高雄地方法院檢察
    署檢察官偵查起訴。
    理  由
一、按本件被告乙○○所犯係死刑、無期徒刑、最輕本刑為3 年
    以上有期徒刑以外之罪，其於準備程序就前揭被訴事實為有
    罪之陳述，經受命法官告知簡式審判程序之旨，並聽取其與
    公訴人之意見後，本院認無不得或不宜改依簡式審判程序進
    行之處，爰依刑事訴訟法第273 條之1 第1 項、第284 條之
    1 ，裁定本件由受命法官獨任進行簡式審判程序，合先敘明
    。
二、上揭事實，業據被告於本院審理中坦承不諱，且其為警查獲
    時所採集之尿液，經送請高雄市立凱旋醫院鑑定結果，均呈
    現嗎啡及甲基安非他命陽性反應，有該院95年1 月24日濫用
    藥物尿液檢驗報告及尿液代碼對照表各1 紙在卷足憑。另扣
    案白色粉末7 包，經送請法務部調查局檢驗結果，確含第一
    級毒品海洛因成分（淨重3.46公克），有該局95年5 月18日
    調科壹字第220023121 號鑑定通知書1 紙存卷可參，又扣案
    之白色晶體15包（驗後合計淨重9.27公克），確含甲基安非
    他命成分，有高雄醫學大學附設中和紀念醫院95年4 月18日
    0000-000號檢驗報告1 份附卷可稽，復有被告所有供施用海
    洛因之針筒1 支，及其所有供施用甲基安非他命所用之包裝
    袋2 個，扣案可佐。足認被告前開自白核與事實相符，自得
    為認定被告犯罪之依據。又被告乙○○曾於89年間因施用毒
    品案件，經臺灣屏東地方法院裁定送觀察、勒戒後，認有繼
    續施用毒品之傾向，復經該院裁定送強制戒治，並於92 年9
    月16日強制戒治期滿，嗣經臺灣屏東地方法院檢察署檢察官
    於92年9 月26日以92年度戒毒偵字第177 號不起訴處分確定
    之事實，有臺灣高等法院被告前案紀錄表、臺灣高雄地方法
    院檢察署刑案資料查註紀錄表各1 紙在卷可稽，被告於前開
    強制戒治執行完畢後5 年內，再犯本件施用毒品罪事證明確
    ，應依法論科。
三、查海洛因及甲基安非他命分別為毒品危害防制條例第2 條第
    2 項第1 款、第2 款所規定之第一級毒品及第二級毒品，是
    核被告所為，係犯毒品危害防制條例第10條第1 項、第2項
    之施用第一級毒品、第二級毒品罪。其施用第一級、第二級
    毒品前後持有毒品之低度行為，應為其施用毒品之高度行為
    所吸收，不另論罪。被告先後多次施用第一、二級毒品之犯
    行，均時間緊接，觸犯構成要件相同之罪，顯均係基於概括
    犯意為之，為連續犯，均依刑法第56條之規定，論以一罪，
    並加重期刑。又被告一施用行為，同時施用第一、二級毒品
    ，為想像競合犯，應依刑法第55條規定，從一重論以施用第
    一級毒品罪。公訴意旨雖認被告所犯上開2 罪間，行為不同
    ，罪名互殊，犯意各別，應予分論併罰，惟本案並無證據證
    明被告係分別施用第一級毒品海洛因及第二級毒甲基安非他
    命，被告復自承係以上開方式摻雜此2 種毒品同時施用（見
    本院卷第61頁），是尚難認被告有分別施用2 種毒品之情，
    公訴人前開所認，容有誤會，應予敘明。爰審酌被告前有施
    用毒品之不良素行，歷經強制戒治程序後，仍未能徹底戒絕
    毒品，顯見意志不堅，且有失政府制定毒品危害防制條例之
    立法美意，本不宜寬貸，惟念其施用毒品乃自戕一己之身體
    健康，尚未害及他人，且犯後尚知坦承犯行等一切情狀，量
    處如主文所示之刑，以資儆懲。扣案之海洛因柒包（驗後合
    計淨重3.46公克）、甲基安非他命15包（驗後合計淨重9.27
    公克），分別係第一、二級毒品，已如上述，均應依毒品危
    害防制條例第18條第1 項前段規定宣告沒收銷燬之。至前開
    毒品之包裝袋22個因包覆毒品，及扣案之注射針筒1 支，其
    上均留有該毒品之殘渣，衡情自難與之剝離，亦應整體視之
    為毒品，連同該包裝併予宣告沒收銷燬之。又扣案之空包裝
    袋2 個，係被告供施用甲基安非他命所用之物，爰依刑法第
    38 條 第1 項第2 款宣告沒收之。至鑑驗耗用之海洛因既已
    滅失，自無庸宣告沒收銷燬，併此敘明。
據上論斷，應依刑事訴訟法第273 條之1 第1 項、第299 條第1
項前段，毒品危害防制條例第10條第1 項、第2 項、第18條第1
項前段，刑法第11條、第56條、第55條、第38條第1 項第2 款，
判決如主文。
本案經檢察官甲○○到庭執行職務。
中    華    民    國    95    年    6     月    26    日
                  刑事第十二庭  法  官  洪能超
以上正本證明與原本無異。
如不服本判決，應於收受送達後10日內向本院提出上訴書狀。
中    華    民    國    95    年    6     月    26    日
                                書記官  曾小玲
毒品危害防制條例第10條
施用第一級毒品者，處 6 月以上 5 年以下有期徒刑。
施用第二級毒品者，處 3 年以下有期徒刑。


司法院資訊處製作；財團法人民間司法改革基金會備份。
